【裁判字號】    89,易,956
【裁判日期】    890502
【裁判案由】    違反就業服務法
【裁判全文】
臺灣臺中地方法院刑事判決                          八十九年度易字第九五六號
    公  訴  人  台灣台中地方法院檢察署檢察官
    被      告  甲○○
    選任辯護人  賴書貞
右列被告等因違反就業服務法案件，經檢察官提起公訴（八十九年度偵字第二六四四
號），本院判決如左：
    主  文
甲○○違反雇主不得未經許可聘僱他人所申請聘僱之外國人之規定，其聘僱人數為一
人，處拘役伍拾日，如易科罰金，以參佰元即新台幣玖佰元折算壹日。
    事  實
一、甲○○為設於台中縣烏日鄉○○村○○路二八七之七號大豐砂石股份有限公司負
    責人，明知外國人未經許可，不得在本國工作，竟於民國（下同）八十八年三月
    間起，以月薪新台幣一萬六千元之代價，非法僱用址設於彰化縣大村鄉○○路三
    三六巷七號和盈印鐵股份有限公司於八十七年五月二十日合法申請引進，而於同
    年十月二日逃逸之泰國藉外國勞工ＮＯＩＫＨＡＭ  ＳＩＮＧ，至其台中縣烏日
    鄉上址從事碎石作業員工作，且供繕宿。嗣於八十八年十月六日十六時許，ＮＯ
    ＩＫＨＡＭ  ＳＩＮＧ與友人ＮＡＤ  ＴＨＡＰＨＡ（甲○○所合法引進之泰籍
    監護工）在彰化縣大村鄉村上村中正東一一九巷內，為警臨檢查獲，並循線查獲
    上情。
二、案經彰化縣警察局員林分局報請臺灣彰化地方法院檢察署呈請台灣高等法院台中
    分院檢察署令轉台灣台中地方法院檢察署檢察官偵查起訴。
    理  由
一、訊據被告甲○○矢口否認有何違反就業服務法犯行，並辯稱：伊所經營之砂石場
    需要特殊技術，一般泰籍外勞是不可能從事此業務，且ＮＯＩＫＨＡＭ  ＳＩＮ
    Ｇ可能是有來家裡找過伊所合法聘僱之家庭監護工ＮＡＤ  ＴＨＡＰＨＡ，所以
    才知道伊所經營之工廠所在云云。然查，右開事實，業據ＮＯＩＫＨＡＭ  ＳＩ
    ＮＧ於警訊時指稱明確，有該訊問筆錄在卷可按，且ＮＯＩＫＨＡＭ  ＳＩＮＧ
    與另名監護工ＮＡＤ  ＴＨＡＰＨＡ被查獲後，警員隨即以電話聯絡被告前來製
    作訊問筆錄，聯絡幾次後，被告始到警局說明案情，之後，ＮＯＩＫＨＡＭ  Ｓ
    ＩＮＧ要求警員帶同伊前往大豐砂石股份有限公司辦公室及宿舍內取回伊所有日
    常用品，因警員不知道大豐砂石股份有限公司之營業處所，ＮＯＩＫＨＡＭ  Ｓ
    ＩＮＧ就自己帶同警員前往，到辦公室內，有位值班人員（經查明為鄭慶珍）表
    示不關他的事，可是也未阻止ＮＯＩＫＨＡＭ  ＳＩＮＧ進入，ＮＯＩＫＨＡＭ
    ＳＩＮＧ立刻指明何處為打卡處、公佈欄等處，嗣前往距辦公室約十公尺之宿舍
    內，該處值班人員表示ＮＯＩＫＨＡＭ  ＳＩＮＧ確實有在該處從事碎石工作，
    經ＮＯＩＫＨＡＭ  ＳＩＮＧ尋找私人用品結果，卻發現伊所有打卡資料、衣物
    、照片及耳機均遭人取走，僅在浴室內找到洗髮乳、牙膏、牙刷及一雙鞋子等情
    ，業據承辦警員乙○○到場具結證述在卷，且有現場照片數幀附於警卷內佐參，
    而ＮＯＩＫＨＡＭ  ＳＩＮＧ係於當日下午四時許被查獲，到ＮＯＩＫＨＡＭ
    ＳＩＮＧ帶同警方前往砂石場處取回用品之下午十時許，業經過六個小時，被告
    也已至警局製作筆錄完畢，則ＮＯＩＫＨＡＭ  ＳＩＮＧ於被告製作完筆錄返家
    後，再帶同警方前往取物，顯然已留有被告餘裕時間處理ＮＯＩＫＨＡＭ  ＳＩ
    ＮＧ所留下用品，是被告以現場未扣得ＮＯＩＫＨＡＭ  ＳＩＮＧ所有日常物品
    ，也無發現打卡資料，欲予辯駁，顯無可採。況其所另聘僱之家庭監護工ＮＡＤ
      ＴＨＡＰＨＡ於本院審理時亦陳稱：伊並未告知ＮＯＩＫＨＡＭ  ＳＩＮＧ其
    所任職之大豐砂石場處所，也沒告知伊在該處工作，也從未帶ＮＯＩＫＨＡＭ
    ＳＩＮＧ到伊工作之場所，且ＮＯＩＫＨＡＭ  ＳＩＮＧ也從未到砂石場找過伊
    等詞明確，足見ＮＯＩＫＨＡＭ  ＳＩＮＧ並非因被告所聘請之家庭監護工ＮＡ
    Ｄ  ＴＨＡＰＨＡ緣故，始知被告營業處所，況被告初於警訊時表示ＮＯＩＫＨ
    ＡＭ  ＳＩＮＧ外籍勞工與其合法僱用之勞工ＮＡＤ  ＴＨＡＰＨＡ相識，常常
    至公司找他，惟在檢察官偵訊時卻供稱從未見過該被查獲之外籍勞工，前後供詞
    不一，委不可採，本件事證明確，被告犯行堪以認定。
二、核被告甲○○所為，係違反就業服務法第五十三條第三款未經許可聘僱他人所申
    請聘僱之外國人規定，其僱用之外國人數為一人，應依同法第五十八條第一項前
    段論處。又本件被告僅聘僱外國泰勞一人，公訴人認被告涉犯連續犯行，容有誤
    會，併此敘明。爰審酌被告犯罪動機、所生危害及圖湮滅證據，擅行取走外勞物
    品，犯後又矢口否認犯行，態度不佳，惟考以其前無素行（有台灣台中地方法院
    檢察署刑案資料查註紀錄表乙紙附卷佐參）等一切情狀，量處如主文所示之刑，
    並諭知易科罰金之折算標準。
三、公訴人雖另請求對大豐砂石股份有限公司部分，併依就業服務法第五十八條第二
    項規定論處罪刑云云，然按起訴之效力，不及於檢察官所指被告以外之人，法院
    不得就未經起訴之犯罪審判，此觀刑事訴訟法第二百六十六條、第二百六十八條
    規定甚明，本件公訴人並未就被告所任職之大豐砂石股份有限公司部分提起公訴
    ，依法本院自不得就此部分為判決，應由檢察官另行偵辦，併此敘明。
據上論斷，應依刑事訴訟法第二百九十九條第一項前段，就業服務法第五十八條第一
項前段、第五十三條第三款，刑法第十一條前段、第四十一條，罰金罰鍰提高標準條
例第二條，現行法規所定貨幣單位折算新台幣條例第二條，判決如主文。
中    華    民    國    八十九      年      五      月      二          日
                                    台灣台中地方法院刑事第三庭
                                        法  官  賴妙雲
右正本證明與原本無異。
如不服本判決，應於送達後十日內向本院提出上訴狀(須附繕本)，上訴於台灣高等
法院台中分院。
                                        書記官
中    華    民    國    八十九    年      五        月        三        日
附錄論罪科刑法條
就業服務法第五十三條  雇主不得有左列行為︰
    一  聘僱或留用未經許可或許可失效之外國人。
  就業服務法第五十八條  違反第五十三條第一款、第二款或第三款規定，其聘僱或
  留用人數為一人者，處六月以下有期徒刑、拘役或科或併科新台幣九萬元以下罰金
  ；其聘僱或留用人數為二人以上者，處三年以下有期徒刑、拘役或科或併科新台幣
  三十萬元以下罰金。
  法人之代表人、法人或自然人之代理人、受僱人或其他從人員，因執行業務犯前項
  之罪者，除處罰其行為人外，對該法人或自然人亦科以前項之罰金。


司法院資訊處製作；財團法人民間司法改革基金會備份。
